臺灣嘉義地方法院刑事判決　　　　　　　 96年度訴字第821號
公　訴　人　臺灣嘉義地方法院檢察署檢察官
被　　　告　甲○○
　　　　　　　　　　（現另案在臺灣雲林第二監獄執行中）
指定辯護人　本院公設辯護人　乙○○
上列被告因違反毒品危害防制條例案件，經檢察官提起公訴（九
十六年度毒偵字第一二七二號），被告於準備程序中就被訴事實
為有罪之陳述，本院裁定由受命法官改依簡式審判程序後，聲請
改依協商程序而為判決，本院判決如下：
    主  文
甲○○施用第一級毒品，處有期徒刑陸月，扣案攙有海洛因之煙
草壹包沒收銷燬之，上開毒品外包裝袋壹個沒收；又施用第二級
毒品，處有期徒刑肆月。應執行有期徒刑捌月，扣案攙有海洛因
之煙草壹包沒收銷燬之，上開毒品外包裝袋壹個沒收。
    事  實
一、甲○○前於九十三年間因施用毒品案件，經臺灣雲林地方法
    院以九十三年度毒聲字第四三二號裁定觀察勒戒，認無繼續
    施用毒品傾向，於九十四年十一月七日執行完畢釋放。詎甲
    ○○仍不知悔改，於觀察勒戒執行完畢五年內，分別基於施
    用第一級毒品海洛因，及施用第二級毒品甲基安非他命之犯
    意，於九十六年八月十五日中午，在嘉義市○區○○街二六
    九號新阿里山汽車旅館三０六號房間內，以將海洛因攙入香
    菸內吸食之方式，施用第一級毒品海洛因一次；另於上開施
    用海洛因完畢後之一小時，在上開房間內，以將第二級毒品
    甲基安非他命放入玻璃球瓶內，以火燒烤吸食煙霧方式，施
    用第二級毒品甲基安非他命一次；嗣於九十六年八月十五日
    下午四時許，為警在上址查獲，並扣得甲○○所施用攙有海
    洛因之煙草一包（含外包裝袋毛重一點０公克，另扣得之海
    洛因八包、甲基安非他命二包、電子磅秤一台、行動電話四
    支、現金新臺幣五千五百元，均扣於另案九十六年度偵字第
    六七五七號案件），並經警得甲○○同意採尿送驗後，其尿
    液檢驗結果呈嗎啡及甲基安非他命陽性反應，始悉上情。
二、案經臺南縣警察局佳里分局報請臺灣嘉義地方法院檢察署檢
    察官偵查起訴。
    理  由
一、本件被告甲○○所涉犯者為毒品危害防制條例第十條第一項
    法定刑為「六月以上五年以下有期徒刑」之施用第一級毒品
    罪，同條例第十條第二項法定刑為「三年以下有期徒刑」之
    施用第二級毒品罪，均非死刑、無期徒刑、最輕本刑為三年
    以上有期徒刑之罪或高等法院管轄第一審案件。本院行準備
    程序中，被告就被訴事實為有罪之陳述，經告知被告簡式審
    判程序之旨，並聽取檢察官及被告之意見後，本院爰依刑事
    訴訟法第二百七十三條之一第一項裁定，由受命法官獨任進
    行簡式審判程序。故本件簡式審判程序之證據調查依刑事訴
    訟法第二百七十三條之二規定不受同法第一百五十九條第一
    項、第一百六十一條之二、第一百六十一條之三、第一百六
    十三條之一及第一百六十四條至第一百七十條規定之限制。
    又本件於裁定進行簡式審判程序後，檢察官請求就被告願受
    科刑之範圍於審判外進行協議，經本院同意且指定本院公設
    辯護人乙○○協助進行協商，而由檢察官聲請本院改依協商
    程序而為判決，均先敘明。
二、證據：
（一）被告於警詢、偵查中及本院審理時之自白（警卷第十頁、
      偵查卷第四頁、本院卷第十五頁、第二十一頁）。
（二）長榮大學確認報告（檢體編號為：9677號）、臺南縣警察
      局佳里分局偵辦毒品案件尿液送驗名冊、尿液送驗對照表
      、搜索扣押筆錄、扣押物品目錄表、扣押物品收據各一份
      、現場照片二十四幀（見警卷第十六頁至第二十七頁、偵
      卷第八頁至第九頁）。
（三）扣案攙有海洛因之煙草一包。
（四）臺灣嘉義地方法院檢察署刑案資料查註紀錄表及臺灣高等
      法院被告前案紀錄表各一份。
三、協商內容：
　　本件經檢察官與被告於審判外達成協商之合意，且被告已認
  　罪，其合意內容為：「一、被告就其所犯一次毒品危害防制
    條例第十條第一項施用第一級毒品罪，願受有期徒刑六月宣
    告，就其所犯一次毒品危害防制條例第十條第二項施用第二
    級毒品罪，願受有期徒刑四月宣告，並定應執行有期徒刑八
    月；二、扣案攙有海洛因之煙草一包沒收銷燬之，上開外包
    裝袋一個沒收。其餘扣押物另案處理。」經查，上開協商合
    意並無刑事訴訟法第四百五十五條之四第一項所列情形之一
    ，檢察官聲請改依協商程序而為判決，本院爰不經言詞辯論
    ，於協商合意範圍內為協商判決。
四、適用之法條：
    依刑事訴訟法第二百七十三條之一第一項、第四百五十五條
    之二第一項、第四百五十五條之四第二項、第四百五十五條
    之八、第四百五十四條，毒品危害防制條例第十條第一項、
    第二項、第十八條第一項前段，刑法第十一條前段、第五十
    一條第五款、第三十八條第一項第二款。
五、依刑事訴訟法第四百五十五條之十，本件除有同法第四百五
    十五條之四第一項第一款「有前條第二項之撤銷合意或撤回
    協商聲請者」、第二款「被告協商之意思非出於自由意志者
    」、第四款「被告所犯之罪非第四百五十五條之二第一項所
    定得以聲請協商判決者」、第六款「被告有其他較重之裁判
    上一罪之犯罪事實者」、第七款「法院認應諭知免刑或免訴
    、不受理者」所定情形之一，或協商判決違反同條第二項「
    除有前項所定情形之一者外，法院應不經言詞辯論，於協商
    合意範圍內為判決。法院為協商判決所科之刑，以宣告緩刑
    、二年以下有期徒刑、拘役或罰金為限之規定者」，不得上
    訴。如有刑事訴訟法第四百五十五條之十所定得提起上訴之
    情事，且不服本判決，應於判決送達之日起十日內，向本院
    提出上訴狀。
中　　華　　民　　國　　96　　年　　9 　　月　　28　　日
                  刑事第一庭    法　官　黃琴媛
上列正本證明與原本無異。
如不服本判決，應於判決送達後十日內向本院提出上訴狀，上訴
書狀依法應敘述具體理由，如未敘述具體理由者，應於上訴期間
屆滿後二十日內補提理由書於本院（均應附繕本）。
中　　華　　民　　國　　96　　年　　9 　　月　　28　　日
                             　　書記官　李彩娥
附記本判決論罪之法條全文
毒品危害防制條例第十條：
施用第一級毒品者，處六月以上五年以下有期徒刑。
施用第二級毒品者，處三年以下有期徒刑。
